台灣台中地方法院刑事判決　　　　　　　　　　　　九十一年度訴字第一二六七號
　　公　訴　人　臺灣臺中地方法院檢察署檢察官
　　被　　　告　甲○○
右列被告因毒品危害防制條例案件，經檢察官提起公訴（九十年度毒偵字第五七四二
號、九十一年度毒偵字第三五二號），並經台灣台中地方法院檢察署檢察官移請併案
（九十一年度毒偵字第一四八六號）審理，本院判決如左：
    主    文
甲○○連續施用第一級毒品，處有期徒刑壹年壹月，第一級毒品海洛因壹小包（淨重
零點零貳公克，包裝重零點貳陸公克），沒收銷燬之，注射針筒貳支，沒收；又施用
第二級毒品，處有期徒刑肆月。主刑部分應執行有期徒刑壹年月。
    事    實
一、甲○○曾因施用毒品案件，經送觀察、勒戒後，認無繼續施用毒品之傾向，由臺
    灣臺中地方法院檢察署檢察官於民國（下同）九十年十月二日，以九十年度毒偵
    字第四五六六號為不起訴處分並公告確定。詎仍不知悔改，甲○○復在五年內，
    基於施用第一級毒品海洛因之概括犯意，分別於(一)九十年十二月三日下午二十時
    許，在臺中縣沙鹿鎮○○路清雲巷七號住處；(二)九十年十二月三十日上午十一時
    許，在臺中縣沙鹿鎮○○路清雲巷七號住處；(三)九十一年一月三十一日及同年二
    月一日凌晨零點二十分許，均在臺中縣沙鹿鎮○○路清雲巷七號住處；(四)九十一
    年四月十六日下午十五時許，在在臺中縣沙鹿鎮○○路清雲巷七號住處，連續施
    用第一級毒品海洛因。甲○○復基於施用第二級毒品安非他命之犯意，於九十一
    年四月十五日中午十二時許，在臺中縣沙鹿鎮○○路清雲巷七號住處，施用第二
    級毒品安非他命一次。嗣於九十年十二月六日十四時十分許在其臺中縣沙鹿鎮○
    ○路清雲巷七號住處為警查獲，扣得其所有並供其施用第一級毒品海洛因所用之
    注射針筒一支。再於九十年十二月三十日十三時許，為臺中縣警察局清水分局依
    法通知到場調驗，所採其尿液二度查獲。又於九十一年二月一日零時三十分許在
    沙鹿鎮○○路與東英路口為警臨檢三度查獲，扣得其所有並供其施用第一級毒品
    海洛因所用之注射針筒一支及第一級毒品海洛因一小包（淨重零點零二公克，包
    裝重零點二六公克）。厥後，復於九十一年四月十七日，為警拘提後送臺灣臺中
    看守所附設勒戒處所採尿四度查獲。經依本院九十一年度毒聲字第四四六號裁定
    送觀察、勒戒後，認有繼續施用毒品之傾向（業經聲請強制戒治中）。
二、案經臺中縣警察局清水分局報請及臺灣臺中看守所函請臺灣台中地方法院檢察署
    檢察官偵查起訴，並經該署檢察官移請併案審理。
    理    由
一、右揭事實，業據被告甲○○於本院審理時坦承不諱，核與證人許金針、蔡月玲所
    證述之情節相符，並有被告所有之第一級毒品海洛因一小包（淨重零點零二公克
    ，包裝重零點二六公克），及其所有並供其施用第一級毒品海洛因所用之注射針
    筒二支扣案足資佐證。而扣案之白色粉末經囑託法務部調查局鑑定結果，確屬第
    一級毒品海洛因淨重零點零二公克，包裝重零點二六公克無訛，此有該局九十一
    年二月二十五日調科壹字第一二○○一一三一九號鑑定通知書一份在卷可憑。再
    所採被告尿液，經囑託台中縣衛生局及中山醫學大學附設醫院藥物濫用檢測中心
    鑑驗結果，其尿液亦呈有嗎啡成份陽性反應，此有該局九十年十二月二十一日、
    九十一年二月五日檢驗尿水報告書共二份暨中山醫學大學附設醫院藥物濫用檢測
    中心九十一年一月十六日檢驗成績書一份附卷可按，及臺灣臺中看守所函送尿液
    檢驗結果報告書暨詮昕科技股份有限公司濫用藥物尿液檢驗報告表影本各一份附
    卷可憑。此外，復有臺灣臺中看守所附設勒戒處所於九十一年四月二十九日中所
    正總字第○九一○○○○一二六七號函送之有無繼續施用毒品傾向證明書、不起
    訴處分書、刑案資料查註紀錄表及警員職務報告各一份附卷可稽，事證至臻明確
    ，被告甲○○犯行洵堪認定。
二、核被告甲○○所為，係犯有毒品危害防制條例第十條第一項之施用第一級毒品、
    及同條第二項之施用第二級毒品罪。被告分別持有第一級毒品海洛因、第二級毒
    品安非他命，嗣進而施用之，其持有之低度行為應為施用之高度行為所吸收，均
    不另論罪。被告先後多次施用第一級毒品海洛因之行為，時間緊接，犯罪構成要
    件相同，顯係出於概括之犯意為之，為連續犯，應依刑法第五十六條之規定以一
    罪論，並加重其刑。被告所犯施用第一級毒品、施用第二級毒品罪二罪之間，犯
    意各別，行為互殊，應予分論併罰。又公訴人起訴事實雖未敘及被告甲○○於九
    十一年一月三十一日在臺中縣沙鹿鎮○○路清雲巷七號住處施用第一級毒品海洛
  因（按公訴人第二次查獲時僅起訴一次而已），然該部分事實與公訴人起訴之犯
    罪事實既具連續犯裁判上一罪關係，應為起訴效力所及，自在本院所得審理之範
    圍，附予敘明。爰審酌被告甲○○曾有施用毒品不良素行，經執行完畢後，仍不
    知戒警惕，再次施用毒品，經檢察官依初次勒戒、觀察後無繼續施用傾向為不起
    訴處分確定後，仍不知悔改警惕，猶再三繼續施用毒品不輟，有失政府制定毒品
    危害防制條例之立法美意，且施用毒品，足以戕害身心，滋生其他犯罪，惡化治
    安，嚴重損及公益，本不宜寬貸，惟此乃自戕行為及犯後已坦承犯行，態度良好
    等一切情狀，分別量處如主文所示之刑，並定其應執行之刑，以資懲儆。至於扣
    案海洛因一小包（淨重零點零二公克，包裝重零點二六公克），依毒品危害防制
    條例第二條之規定，屬第一級毒品，不問屬於犯人與否，爰依毒品危害防制條例
    第十八條第一項前段之規定，宣告沒收銷燬之；至於扣案之注射針筒二支，係屬
    被告所有供犯施用第一級毒品所用之物，爰依刑法第三十八條第一項第二款之規
    定，予以宣告沒收。
據上論斷，應依刑事訴訟法第二百九十九條第一項前段，毒品危害防制條例第十條第
一項、第二項、第十八條第一項前段、第二十條第三項前段，刑法第十一條前段、第
五十六條、第五十一條第五款、第三十八第一項第二款，判決如主文。
中      華      民      國    九百一十  年      七      月      二      日
                                        臺灣臺中地方法院刑事第四庭
                                            法  官      洪  俊  誠
右正本證明與原本無異。
如不服本判決，應於判決送達後十日內向本院提出上訴狀，上訴於臺灣高等法院臺中
分院(須附繕本)。
                                            書記官      胡  美  娟
中      華      民      國    九百一十  年      七      月      二      日
附錄論罪科刑實體法條文：
毒品危害防制條例第十條：
施用第一級毒品者，處六月以上五年以下有期徒刑。
施用第二級毒品者，處三年以下有期徒刑。
